hr-HR: Elektronika > Komunikacija > Komunikacijski radijski uređaji > Dvosmjerni radio uređaji: Bazna stanica dvosmjernih radiouređaja; Ručni dvosmjerni radiouređaji; Mobilni dvosmjerni radiouređaji
it: Elettronica > Comunicazioni > Radio di comunicazione > Ricetrasmittenti: Radio bidirezionali della stazione base; Radio bidirezionali portatili; Radio bidirezionali mobili
sv: Elektronik > Kommunikation > Kommunikationsradio > Radiotelefoner: Basstationsradioapparater; Handhållna kommunikationsradioapparater; Mobila kommunikationsradioapparater
nb: Elektronikk > Kommunikasjon > Kommunikasjonsradioer > Toveis-radioer: Basestasjon-toveisradioer; Håndholdte toveisradioer; Mobile toveisradioer
pt-PT: Eletrónica > Comunicações > Rádios de comunicação > Rádios de duas vias: Rádios bidirecionais de estação base; Rádios bidirecionais portáteis; Rádios bidirecionais móveis
de: Elektronik > Kommunikationsgeräte > Funkgeräte > Funksprechgeräte: Basisstations-Funkgeräte; Handfunkgeräte; Mobile Funkgeräte
pl: Elektronika > Telekomunikacja > Urządzenia radiowe > Radia dwukierunkowe: Dwukierunkowe radia stacji bazowej; Dwukierunkowe radia przenośne; Dwukierunkowe radia mobilne
cs: Elektronika > Komunikace > Vysílačky > Obousměrné vysílačky: Základnové obousměrné radiostanice; Přenosné obousměrné radiostanice; Mobilní obousměrné radiostanice
sk-SK: Elektronika > Komunikačné zariadenia > Komunikačné rádiá > Obojsmerné rádiá: Základňové obojsmerné rádiá; Ručné obojsmerné rádiá; Mobilné obojsmerné rádiá
da: Elektronik > Kommunikation > Kommunikationsradioer > Tovejsradioer: Basestation – tovejsradioer; Håndholdte tovejsradioer; Mobile tovejsradioer
ru: Электроника > Связь > Радиостанции > Приемопередатчики: Базовые двухсторонние радиостанции; Портативные двухсторонние радиостанции; Мобильные двухсторонние радиостанции
sl-SI: Elektronika > Komunikacija > Radijske postaje > Dvosmerni radijski sprejemniki: Bazne radijske postaje; Ročne radijske postaje; Mobilne radijske postaje
zh-CN: 电子产品 > 通讯 > 通讯无线电设备 > 双向无线电设备: 基站对讲机; 手持对讲机; 车载对讲机
vi: Thiết bị điện tử > Thiết bị liên lạc > Thiết bị thông tin vô tuyến > Bộ đàm hai chiều: Đài bộ truyền và nhận hai chiều; Máy truyền và nhận hai chiều cầm tay; Máy truyền và nhận hai chiều di động
hu: Elektronika > Kommunikáció > Kommunikációs rádiók > Kétirányú rádiók: Bázisállomás kétirányú rádiók; Kézi kétirányú rádiók; Mobil kétirányú rádiók
zh-TW: 電子器材 > 通訊設備 > 對講機 > 雙向無線電: 基地台雙向無線電; 手持式雙向無線電; 車載式雙向無線電
bg-BG: Електроника > Комуникации > Комуникационни радиостанции > Двупосочни радиостанции: Стационарни двупосочни радиа; Преносими двупосочни радиа; Мобилни двупосочни радиа
lt-LT: Elektronika > Ryšiai > Radijo stotelės > Dviejų krypčių radijo stotelės: Bazinės stoties dvikrypčio ryšio radijo stotys; Nešiojamos dvikrypčio ryšio radijo stotys; Mobilios dvikrypčio ryšio radijo stotys
el: Ηλεκτρονικά > Επικοινωνίες > Ραδιοεπικοινωνίες > Αμφίδρομοι ραδιοπομποί: Αμφίδρομοι ραδιοπομποί σταθμού βάσης; Φορητοί αμφίδρομοι ραδιοπομποί; Κινητοί αμφίδρομοι ραδιοπομποί
th: อิเล็กทรอนิกส์ > การสื่อสาร > วิทยุสื่อสาร > วิทยุติดต่อ: วิทยุสื่อสารสองทางฐานสถานี; วิทยุสื่อสารสองทางแบบพกพา; วิทยุสื่อสารสองทางแบบเคลื่อนที่
pt-BR: Eletrônicos > Comunicações > Rádios para comunicação > Rádios transmissores-receptores: Rádios bidirecionais de estação base; Rádios bidirecionais portáteis; Rádios bidirecionais móveis
es: Electrónica > Comunicación > Comunicación por radio > Radios de dos vías: Radios bidireccionales de estación base; Radios bidireccionales portátiles; Radios bidireccionales móviles
fr: Appareil électronique > Communications > Radios de communication > Radios bidirectionnelles: Radios bidirectionnelles de station de base; Radios bidirectionnelles portables; Radios bidirectionnelles mobiles
ko: 전자기기 > 통신 > 무선 통신기 > 송수신 겸용 무선 통신기: 기지국 양방향 무전기; 휴대용 양방향 무전기; 차량용 양방향 무전기
ja: 電子機器 > 通信機器 > 無線通信 > トランシーバー: 基地局用トランシーバー; ハンディトランシーバー; 車載トランシーバー
fi: Elektroniikka > Viestintä > Viestintäradiot > Lähetin-vastaanottimet: Tukiaseman radiopuhelimet; Kannettavat radiopuhelimet; Mobiiliradiopuhelimet
en: Electronics > Communications > Communication Radios > Two-Way Radios: Base Station Two-Way Radios; Handheld Two-Way Radios; Mobile Two-Way Radios
ro-RO: Electronice > Comunicații > Radiouri pentru comunicații > Radio cu două sensuri: Stații radio bidirecționale de bază; Stații radio bidirecționale portabile; Stații radio bidirecționale mobile
tr: Elektronik > Haberleşme > İletişim Telsizleri > İki Yönlü Telsizler: Baz İstasyonu Çift Yönlü Telsizleri; El Tipi Çift Yönlü Telsizler; Mobil Çift Yönlü Telsizler
nl: Elektronica > Communicatie > Communicatieradio's > Tweewegradio's: Basisstation portofoons; Handheld portofoons; Mobiele portofoons